【裁判字號】    98,重訴,118
【裁判日期】    990820
【裁判案由】    拆屋還地等
【裁判全文】
臺灣板橋地方法院民事判決             98年度重訴字第118號
原      告  戊○○○
訴訟代理人  陳河泉律師
被      告  癸○○
上列當事人間拆屋還地等事件，經本院於民國99年7月28日言詞
辯論終結，判決如下：
    主  文
被告應將坐落臺北縣三重市○○段416-5 、1396地號土地上如附
圖三Ａ部份所示之建物（門牌號碼：臺北縣三重市○○○街58巷
5 號，面積23.74 平方公尺）及同段416 -2地號土地上如附圖三
Ｄ部份所示之建物（門牌號碼：臺北縣三重市○○○街58巷11號
，面積52.31 平方公尺）拆除，並騰空遷讓後，將土地返還予原
告。
被告應自民國96年9 月4 日起至返還第1 項土地之日止，按月給
付原告新臺幣肆仟佰捌拾元。
原告其餘之訴駁回。
訴訟費用由被告負擔。
本判決第1 項原告以新臺幣壹佰肆拾肆萬元為被告供擔保後，得
假執行；但被告如以新臺幣肆佰拾貳萬元為原告預供擔保，得
免為假執行。
原告其餘假執行之聲請駁回。
    事實及理由
壹、程序事項：
一、按訴狀送達後，原告不得將原訴變更或追加，但擴張、減縮
    應受判決事項之聲明者；請求之基礎事實同一者，不在此限
    。民事訴訟法第255 條第1 項第2 、3 款定有明文。查本件
    原告起訴時列被告為「蕭旭文、甲○○、林幸永、己○○、
    子○○」等五人，並聲明為：「被告蕭旭文應將坐落臺北
    縣三重市○○段416 、1396地號土地上如附圖一Ａ部份所示
    之建物（門牌號碼：臺北縣三重市○○○街58巷5 號）及同
    段416 地號土地上如附圖一Ｄ部份所示之建物（門牌號碼：
    臺北縣三重市○○○街58巷11號）拆除，並騰空遷讓，將土
    地返還原告。被告甲○○應將坐落臺北縣三重市○○段41
    6 地號土地上如附圖一B 部份所示之建物（門牌號碼：臺北
    縣三重市○○○街58巷7 號）拆除，並騰空遷讓，將土地返
    還原告。被告林幸永應將坐落臺北縣三重市○○段416 地
    號土地上如附圖一C 部份所示之建物（門牌號碼：臺北縣三
    重市○○○街58巷9 號）拆除，並騰空遷讓，將土地返還原
    告。被告己○○應將坐落臺北縣三重市○○段416 地號土
    地上如附圖一E 部份所示之建物（門牌號碼：臺北縣三重市
    ○○○街58巷13號）拆除，並騰空遷讓，將土地返還原告。
    被告子○○應將坐落臺北縣三重市○○段416 地號土地上
    如附圖一F 部份所示之建物（門牌號碼：臺北縣三重市○○○街58巷15號）拆除，並騰空遷讓，將土地返還原告。被
    告蕭旭文應自民國96年9 月4 日起迄拆除建物，騰空遷讓返
    還聲明第1 項所示土地之日止，按月給付原告新臺幣23,666
    元。被告甲○○應自民國96年9 月4 日起迄拆除建物，騰
    空遷讓返還聲明第2 項所示土地之日止，按月給付原告新臺
    幣11,833 元 。被告林幸永應自民國96年9 月4 日起迄拆
    除建物，騰空遷讓返還聲明第3 項所示土地之日止，按月給
    付原告新臺幣11,833元。被告己○○應自民國96年9 月4
    日起迄拆除建物，騰空遷讓返還聲明第4 項所示土地之日止
    ，按月給付原告新臺幣11,833元。被告子○○應自民國96
    年9 月4 日起迄拆除建物，騰空遷讓返還聲明第5 項所示土
    地之日止，按月給付原告新臺幣9,466 元。願供擔保請准
    宣告假執行。」嗣因原告查知被告林幸永業已死亡，乃於98
    年4 月15日具狀撤回對林幸永之起訴，而追加其繼承人丁○○、乙○○、丙○○為被告，又查悉被告蕭旭文亦於91年7
    月30日死亡，而於98年5 月8 日具狀撤回對蕭旭文之起訴，
    追加其繼承人癸○○、辛○○、壬○○、庚○○為被告，再
    於地政事務所測量後，於98年8 月10日具狀更正聲明為：「
    被告癸○○、辛○○、壬○○、庚○○應將坐落臺北縣三
    重市○○段416 、13 96 地號土地上如附圖二Ａ部份所示之
    建物（門牌號碼：臺北縣三重市○○○街58巷5 號，占用面
    積23.74 平方公尺）及同段416 地號土地上如附圖二Ｄ部份
    所示之建物（門牌號碼：臺北縣三重市○○○街58巷11號，
    占用面積52.31 平方公尺）拆除，並騰空遷讓，將土地返還
    原告。被告甲○○應將坐落臺北縣三重市○○段416 地號
    土地上如附圖二B 部份所示之建物（門牌號碼：臺北縣三重
    市○○○街58巷7 號，占用面積20.87 平方公尺）拆除，並
    騰空遷讓，將土地返還原告。被告丁○○、乙○○、丙○○應將坐落臺北縣三重市○○段416 地號土地上如附圖二C
    部份所示之建物（門牌號碼：臺北縣三重市○○○街58巷9
    號，占用面積36.08 平方公尺）拆除，並騰空遷讓，將土地
    返還原告。被告己○○應將坐落臺北縣三重市○○段416
    地號土地上如附圖二E 部份所示之建物（門牌號碼：臺北縣
    三重市○○○街58巷13號，占用面積63.04 平方公尺）拆除
    ，並騰空遷讓，將土地返還原告。被告子○○應將坐落臺
    北縣三重市○○段416 地號土地上如附圖二F 部份所示之建
    物（門牌號碼：臺北縣三重市○○○街58巷15號，占用面積
    45.89 平方公尺）拆除，並騰空遷讓，將土地返還原告。
    被告癸○○、辛○○、壬○○、庚○○應自民國96年9 月4
    日起迄拆除建物，騰空遷讓返還聲明第1 項所示土地之日止
    ，按月給付原告新臺幣35,997元。被告甲○○應自民國96
    年9 月4 日起迄拆除建物，騰空遷讓返還聲明第2 項所示土
    地之日止，按月給付原告新臺幣9,878 元。被告丁○○、
    乙○○、丙○○應自民國96年9 月4 日起迄拆除建物，騰空
    遷讓返還聲明第3 項所示土地之日止，按月給付原告新臺幣
    17,078元。被告己○○應自民國96年9 月4 日起迄拆除建
    物，騰空遷讓返還聲明第4 項所示土地之日止，按月給付原
    告新臺幣29,839元。被告子○○應自民國96年9 月4 日起
    迄拆除建物，騰空遷讓返還聲明第5 項所示土地之日止，按
    月給付原告新臺幣21,721元。願供擔保請准宣告假執行。
    」。後原告再於98年10月29日具狀表示，因與被告甲○○、
    丁○○、乙○○、丙○○、己○○、子○○均於訴訟外達成
    和解，故撤回對被告甲○○、丁○○、乙○○、丙○○、己○○、子○○之起訴，且於98年11月4 日具狀變更聲明為：
    「被告癸○○、辛○○、壬○○、庚○○應將坐落臺北縣
    三重市○○段416 、1396地號土地上如附圖二Ａ部份所示之
    建物（門牌號碼：臺北縣三重市○○○街58巷5 號，占用面
    積23.74 平方公尺）及同段416 地號土地上如附圖二Ｄ部份
    所示之建物（門牌號碼：臺北縣三重市○○○街58巷11號，
    占用面積52.31 平方公尺）拆除，並騰空遷讓，將土地返還
    原告。被告癸○○、辛○○、壬○○、庚○○應自民國96
    年9 月4 日起迄拆除建物，騰空遷讓返還聲明第1 項所示土
    地之日止，按月給付原告新臺幣35,997元。願供擔保請准
    宣告假執行。」，另因上開土地於98年9 月進行分割，原告
    乃於98年12月7 日具狀更正聲明為：「被告癸○○、辛○○、壬○○、庚○○應將坐落臺北縣三重市○○段416-5 、
    1396地號土地上如附圖二Ａ部份所示之建物（門牌號碼：臺
    北縣三重市○○○街58巷5 號，占用面積23.74 平方公尺）
    及同段416 -2地號土地上如附圖二Ｄ部份所示之建物（門牌
    號碼：臺北縣三重市○○○街58巷11號，占用面積52.31 平
    方公尺）拆除，並騰空遷讓，將土地返還原告。被告癸○○、辛○○、壬○○、庚○○應自民國96年9 月4 日起迄拆
    除建物，騰空遷讓返還聲明第1 項所示土地之日止，按月給
    付原告新臺幣35,997元。願供擔保請准宣告假執行。」，
    末因被告癸○○、辛○○、壬○○、庚○○協議分割遺產由
    被告癸○○一人繼承系爭房屋A 、D 部分，故原告於99年5
    月4 日具狀撤回對被告辛○○、壬○○、庚○○之起訴，並
    以民事辯論意旨狀更正聲明為：「被告癸○○應將坐落臺
    北縣三重市○○段416-5 、1396地號土地上如附圖三Ａ部份
    所示之建物（門牌號碼：臺北縣三重市○○○街58巷5 號，
    占用面積23.74 平方公尺）及同段416 -2地號土地上如附圖
    三Ｄ部份所示之建物（門牌號碼：臺北縣三重市○○○街58
    巷11號，占用面積52.31 平方公尺）拆除，並騰空遷讓，將
    土地返還原告。被告癸○○應自民國96年9 月4 日起迄拆
    除建物，騰空遷讓返還聲明第1 項所示土地之日止，按月給
    付原告新臺幣35,997元。願供擔保請准宣告假執行。」，
    因屬擴張減縮應受判決事項之聲明，揆諸首揭規定，原告所
    為訴之變更，合於法律規定，應予准許。
貳、實體事項：
一、原告起訴主張：
(一)、緣原告於民國96年9 月3 日因買賣登記而取得坐落臺北縣三
    重市○○段416 地號土地（面積239.5 平方公尺，地目：建
    ，權利範圍：全部）（註：該416 地號土地業於民國98年9
    月分割為416 、416-1 、416-2 、416-3 、416-4 、416-5
    地號土地）、1396地號土地（面積22.85 平方公尺，地目：
    建，權利範圍：全部）之所有權，有土地登記謄本、地籍圖
    可稽（原證一），詎被告長期無權占用上開部分土地建屋居
    住，占用之位置及範圍如附圖三Ａ、Ｄ部份所示，迭經協商
    處理，均無結果，被告亦不返還土地予原告，為此，原告特
    依民法第767 條物上請求權之規定，請求被告應將坐落臺北
    縣三重市○○段416-5 、1396地號土地上如附圖三Ａ部份所
    示之建物（門牌號碼：臺北縣三重市○○○街58巷5 號，下
    稱系爭房屋A ）、占用面積共23.74 平方公尺（其中416-5
    地號占用6.29平方公尺、1396地號占用17.45 平方公尺，下
    稱系爭土地A ）及同段416-2 地號土地上如附圖三Ｄ部份所
    示之建物（門牌號碼：臺北縣三重市○○○街58巷11號，下
    稱系爭房屋D ）、占用面積：52.31 平方公尺（下稱系爭土
    地D ）予以拆除，並騰空遷讓，將系爭土地A 、D 返還予原
    告。
(二)、按「城市地方房屋之租金，以不超過土地及其建築物申報總
    價年息百分之十為限。」、「第97條、第99條及第101 條之
    規定，於租用基地建築房屋均準用之。」土地法第97條第1
    項、第105 條分別定有明文；而土地法第97條第1 項關於房
    屋及基地計收租金之規定，於損害賠償事件，固可據為計算
    損害額之標準，但侵權行為賠償損害之請求權，以受有實際
    上之損害為成立要件，故侵權行為賠償之標準，應調查被害
    人實際上之損害如何，以定其數額之多寡，應不受法定最高
    租額之限制（最高法院82年度臺上字第1874號判決意旨參照
    ）。又「實施都市平均地權條例施行後，固有公告地價與自
    行申報地價之分，但法院斟酌實情認公告地價較自行報價為
    準確，爰在土地法第105 條準用同法第97條所定年息百分之
    十限度內，為調整租金與命為給付之判決，仍非租約當事人
    所得任意爭多論寡」（最高法院47年台上字第1827號判決可
    參），從而，在非調整基地租金之案件，而係無權占用基地
    之損害賠償案件中，若公告地價較自行申報地價為可採時，
    亦非不得以之作為計算損害賠償之準據。再則，公告地價隨
    著該地區之客觀繁榮程度以及經濟價值隨時作調高或降低，
    此與申報地價由各地主之主觀認定相較，以公告地價較為可
    採。系爭長壽段416-5 、416-2 、1396地號土地之公告現值
    均為每平方公尺新臺幣（下同）56,800元，而系爭土地地目
    為：建，位居市中心區附近，生活機能、交通便利，此有照
    片可稽（原證二），故原告主張以土地公告現值之年息10％
    計算相當於租金之損害賠償（依民法第184 條規定請求，因
    原告於96年9 月3 日登記取得系爭土地所有權，故自96 年9
    月4 日起起算損害賠償），請求被告應按月給付原告23,666
    元，金額計算式如下：(1)被告所居住系爭房屋A 占用同段41
    6-5 地號土地面積6. 29 平方公尺、占用同段1396地號土地
    面積17.45 平方公尺，計算相當於租金之損害賠償，應按月
    給付原告11237 元【56800 元×（6.29+17.45）平方公尺×
    10% ÷12=11237】。(2)被告所居住系爭房屋B 占用同段416-
    2 地號土地面積52.31 平方公尺，計算相當於租金之損害賠
    償，應按月給付原告24760 元【56800 元×52.31 平方公尺
    ×10% ÷12=24760】。合計為：11237 元+24760元=3 5997
    元。
(三)、原告否認與被告間有土地租賃之契約關係存在。被告所提出
    之租約書及收據，原告否認其形式及內容之真正，特別是租
    約書及收據上所謂「汪振德」之簽名，歷次筆跡均不相同，
    殊難想像為同一人所簽署者。
(四)、且依系爭三重市○○段416 、1396地號土地之新、舊土地登
    記謄本所示（註：三重市○○段416 地號重測前為三重埔段
    長泰小段20-73 地號、三重市○○段1396地號重測前為三重
    埔段長泰小段20-92 地號，而20-92 地號係於民國85年分割
    自20- 73地號），於74年間，系爭土地之共有人有汪根藤、
    汪振德、汪天來、汪金雄、汪盈甫、汪含笑等人，汪振德之
    持分僅有五分之一，若其未經其他共有人同意，依法並無權
    將共有土地之特定部份出租予他人，且不得對抗第三人，是
    以，被告所提出之74年間所謂汪振德與蕭旭文之租約書，不
    論其形式及內容真正與否，均不得對抗其他共有人及第三人
    。再者，依原證三舊土地登記謄本所示，系爭土地於80年間
    已全部出售予張忠弘，汪振德已非土地共有人之一，然被告
    所提出之租金收據中，竟有81至85年間汪振德簽收之收據，
    足見該等租金收據根本不實在等語。
(二)、聲明：被告癸○○應將坐落臺北縣三重市○○段416-5 、
    1396地號土地上如附圖三Ａ部份所示之建物（門牌號碼：臺
    北縣三重市○○○街58巷5 號，占用面積23.74 平方公尺）
    及同段416 -2地號土地上如附圖三Ｄ部份所示之建物（門牌
    號碼：臺北縣三重市○○○街58巷11號，占用面積52.31 平
    方公尺）拆除，並騰空遷讓，將土地返還原告。被告癸○○應自民國96年9 月4 日起迄拆除建物，騰空遷讓返還聲明
    第1 項所示土地之日止，按月給付原告新臺幣35,997元。
    願供擔保請准宣告假執行。
二、被告答辯則為：
(一)、系爭房屋A 、D 均是伊父親蕭旭文（已歿）於64年7 月14日
    向訴外人黃金財購買的，原本是一樓的平房，後來因為容易
    淹水，所以被告先父蕭旭文便將原本房屋拆除改建為目前的
    狀況，被告之父母均已過世，其餘繼承人則協議後由伊單獨
    繼承。被告先父蕭旭文確實只有購買系爭房屋A 、D ，至於
    系爭土地A 、D 部分，被告先父蕭旭文則係向系爭土地之前
    地主代表汪振德承租，有租約書及收據為證。本來都有按時
    繳納地租，後來於87、88年起，地主便沒有過來收租，故伊
    也就沒有再繳納地租了，伊也找不到地主，所以完全沒有另
    外簽立什麼租約。除汪振德外之系爭土地其餘共有人十餘年
    來，均未曾向被告表示要拆除遷讓房屋、返還土地，可見租
    約書為真正。其次，被告先父蕭旭文既為系爭土地A 、D 之
    承租人，則汪振德於80年間欲出售系爭土地A 、D 時，即應
    依土地法第104 條規定，通知被告先父蕭旭文優先承買，然
    汪振德等原土地所有權人並未依法通知，故訴外人張忠弘嗣
    後購得系爭土地A 、D ，便不得對抗被告先父蕭旭文，原告
    因此亦不得對抗被告，是原告訴請拆屋還地，並無理由。縱
    認原告訴請拆屋還地有理由，被告亦無賠償其每月租金之損
    害，蓋因原告並未舉證證明其曾欲出租系爭土地予他人或有
    他人欲向原告承租系爭土地等情，故原告並未受有租金之損
    害，因此原告請求被告應給付相當於租金之損害賠償，即無
    理由等語。
(二)、聲明：原告之訴及假執行之聲請均駁回；如受不利之判決，
    願供擔保請准宣告免為假執行。
三、兩造不爭執事項：
(一)、原告係於96年9 月3 日因買賣而登記為坐落臺北縣三重市○○段416 地號土地（面積239.5 平方公尺，地目：建，權利
    範圍：全部）（該416 地號土地業於98年9 月分割為416 、
    416-1 、416-2 、416-3 、416-4 、416-5 地號土地）、13
    96地號土地（面積22.85 平方公尺，地目：建，權利範圍：
    全部）之所有權人，並有土地登記謄本、地籍圖在卷可稽（
    見本院卷第11至14頁、第197 、198 頁）。
(二)、系爭房屋A 、D 是蕭旭文（已歿）於64年7 月14日向訴外人
    黃金財購得後拆除改建，系爭房屋A 、D 均未辦保存登記，
    並有買賣所有權移轉契約書（見本院卷第79至82頁）、臺北
    縣稅捐稽徵處三重分處通知（見本院卷第83頁）、房屋稅籍
    證明書（見本院卷第84頁）、臺北縣三重市公所函（見本院
    卷第85頁）、臺北縣三重地政事務所98年4 月3 日北縣重地
    資字第0980004575號函、臺北縣政府稅捐稽徵處三重分處98
    年4 月7 日北稅重二字第0980010217號函（見本院卷第34、
    35 頁 ）在卷可憑。
(三)、被告癸○○為蕭旭文之繼承人，經遺產分割協議，系爭房屋
    A 、D 由被告癸○○一人繼承之，被告癸○○為系爭房屋A
    、D 之所有權人，並有繼承系統表、戶籍謄本、臺北縣政府
    稅捐稽徵處三重分處98年5 月21日北稅重二字第0980015156
    號函、遺產分割繼承協議書在卷可稽（見本院卷第96至100
    頁、第141 至144 頁）。
(四)、系爭房屋A 、D 目前為被告占有使用中，其坐落位置、面積
    、土地地號分別如附圖三A、D部分所示。
四、本院得心證之理由：
(一)、查原告主張其為系爭土地A 、D 之所有權人，被告為無權占
    有系爭土地A 、D ，故依法請求拆屋還地並給付不當得利等
    情，然被告辯稱其父蕭旭文與系爭土地之原所有權人汪振德
    間訂有土地租賃契約，伊並非無權占有等語。職是之故，本
    件爭執點厥為：被告是否無權占有？被告如係無權占有
    ，應給付之侵權行為損害賠償金額為何？茲分述如下：
、被告是否無權占有？
(1)、原告上開主張，業據其提出土地登記謄本、地籍圖、現場照
    片為證，雖被告辯稱其父蕭旭文與系爭土地之原所有權人汪
    振德間訂有土地租賃契約云云，然查，原告否認被告所提出
    之租約書、收據（見本院卷第86至91頁）之真正。按當事人
    主張有利於己之事實者，就其事實有舉證之責任，民事訴訟
    法第277 條前段定有明文。是自應由被告就此有利於己之事
    實負舉證責任。惟查，被告就租約書、收據之真正，並未提
    出其他積極證據以證明之，其次，觀之被告提出之收據共12
    份（見本院卷第87至91頁），其上汪振德之印文，有圓、有
    方，未盡一致，方章之中，更有印文字體不同者，而在汪振
    德簽名部分，甚且有部分收據有所欠缺，況各份收據上之簽
    名字體，依肉眼觀之，即有明顯不同，是衡諸常情，已難認
    為真。再查，觀之該租約書，其上雖記載簽訂日期為74年6
    月1 日，由出租人汪振德出租系爭房屋A 、D 之坐落土地2
    筆予蕭旭文等語，然並未約定租賃期限之起、迄，是否為真
    ，亦屬可疑。況且，縱認係真正，則於74年間，系爭土地之
    共有人尚有汪根藤、汪振德、汪天來、汪金雄、汪盈甫、汪
    含笑等人，此有臺灣省臺北縣土地登記簿在卷可稽（見本院
    卷第163 至182 頁），故在當時，汪振德之持分既僅有五分
    之一，惟被告並未提出證據證明汪振德係經全體共有人之同
    意而出租系爭土地A 、D 部分，則該土地租賃契約對他共有
    人亦不生效力。此外，被告並未提出任何積極證據以證明租
    約書、收據為真正，從而，被告此部分辯稱，自難採信。又
    ，被告既非系爭土地之承租人，自無主張土地法第104 條優
    先承買權之餘地，併予敘明。
(2)、除此之外，被告復未提出其他有何合法權源占有使用系爭土
    地A 、D 部分，是原告依民法第767 條規定請求被告拆屋還
    地，即屬有據。
、被告如係無權占有，應給付之侵權行為損害賠償金額為何？
(1)、按因故意或過失，不法侵害他人之權利者，負損害賠償責任
    。民法第184 條第1 項前段定有明文。又無權占有他人土地
    ，土地所有權人可能受有相當於租金之損害為社會通常之觀
    念，本件被告既不能證明有租賃契約之存在，自屬過失或故
    意之侵權行為，致原告因此受有相當於租金之損害，故被告
    辯稱因原告並未舉證證明其曾欲出租系爭土地予他人或有他
    人欲向原告承租系爭土地，則原告並未受有租金之損害云云
    ，揆諸上揭說明，自非有理。又按基地租金，依土地法第10
    5 條準用同法第97條規定，以不超過該土地申報價額年息百
    分之10為限。而該條所謂土地價額，依同法施行法第25條規
    定，係指法定地價。又所謂法定地價，依土地法第148 條規
    定，係指土地所有人依該法規定所申報之地價而言，並非指
    平均地權條例第46條所規定之土地公告現值。亦有最高法院
    88年度臺上字第108 號判決意旨可參。是原告主張應依土地
    公告現值每平方公尺56,800元作為計算標準云云，亦不足採
    。
(2)、查原告係於96年9 月3 日因買賣而登記為坐落臺北縣三重市
    ○○段416 地號土地（該416 地號土地業於98年9 月分割為
    41 6、416-1 、416-2 、416-3 、416-4 、416-5 地號土地
    ）、1396地號土地。系爭土地A 、D 之96年度申報地價均為
    每平方公尺11,520元，有土地登記謄本在卷可稽（見本院卷
    第11、12頁），而被告無權占有之系爭土地A 、D 之面積分
    別為23.74 平方公尺、52.31 平方公尺，亦為兩造所不爭執
    。本院審酌系爭房屋A 、D 均屬磚造老舊建物，分別為三層
    樓及一層樓，坐落在臺北縣三重市○○○街58巷內，巷寬僅
    為2.5 公尺，前方河邊北街為雙向各2 線道面寬20米之馬路
    ，距離4 、500 公尺處有公車站牌，距離1 公里處始有蘆洲
    市捷運三重站，附近均為住家，並非商業區等情，有本院勘
    驗筆錄、現場照片在卷可憑（見本院卷第111 、112 、15至
    18頁），因認本件原告請求相當於租金之侵權行為損害賠償
    金額，以系爭土地之96年1 月份申報地價11,520元之年息6
    ％計算始為適當。從而，系爭土地A 、D 之租金之計算依土
    地法第97條第1 項規定計算，每月每平方公尺應為14,160【
    計算式：11,520元×76.05 平方公尺×6 ％÷12 =4,380 元
    （元以下四捨五入）】是原告依民法第184 條規定請求被告
    應自96年9 月4 日起按月給付4,380 元之相當於租金之不當
    得利及損害賠償，即屬有理。
五、綜上所述，原告依民法第767 條、第179 條規定，請求被告
    應將坐落臺北縣三重市○○段416 -5、1396地號土地上如附
    圖三Ａ部份所示之建物（門牌號碼：臺北縣三重市○○○街
    58巷5 號）及同段416 -2地號土地上如附圖三Ｄ部份所示之
    建物（門牌號碼：臺北縣三重市○○○街58巷11號）拆除，
    並騰空遷讓後，將土地返還原告；並請求被告應自96年9 月
    4 日起應按月給付原告4,380 元部分，為有理由，應予准許
    。逾此範圍之請求，為無理由，應予駁回。
六、本件假執行之宣告部分，兩造均陳明願供擔保，聲請宣告假
    執行或免為假執行，經核尚無不合，就原告勝訴部分，爰分
    別酌定相當之擔保金額予以准許之；至原告敗訴部分，其訴
    既經駁回，假執行之聲請即失所附麗，應併予駁回。
七、本件判決事證基礎已臻明確，兩造其餘主張、陳述及所提證
    據暨攻擊、防禦方法，經本院審酌後，認與判決結果均無影
    響，爰不一一論述，併予敘明。
八、結論：原告之訴為一部有理由、一部無理由，依民事訴訟法
    第79條、第390 條第2 項、第392 條第2 項，判決如主文。
中    華    民    國    99    年    8     月    20    日
                  民事第三庭  審判長法  官  朱耀平
                                    法  官  何君豪
                                    法  官  吳金芳
以上正本係照原本作成。
如對本判決上訴，須於判決送達後20日內向本院提出上訴狀。如
委任律師提起上訴者，應一併繳納上訴審裁判費。
中    華    民    國    99    年    8     月    20    日
                                    書記官  陳昭綾
附圖一（一頁）
附圖二（一頁）
附圖三（一頁）

司法院資訊處製作；財團法人民間司法改革基金會備份。
